【裁判字號】    98,交抗,854
【裁判日期】    990129
【裁判案由】    聲明異議
【裁判全文】
臺灣高等法院高雄分院刑事裁定         98年度交抗字第854號
抗  告  人  交通部公路總局高雄區監理所
代  表  人  乙○○
受  處分人  甲○○
上列抗告人因受處分人違反道路交通管理處罰條例聲明異議案件
，不服臺灣高雄地方法院中華民國98年11月12日裁定（98年度交
聲字第2520號；原處分案號：交通部公路總局高雄區監理所98年
8 月27日高監自裁字第裁80-N00000000號），提起抗告，本院裁
定如下：
    主  文
抗告駁回。
    理  由
一、抗告意旨略以：按道路交通管理處罰條例第35條第1 項第1
    款規定，汽車駕駛人，駕駛汽車經測試檢定酒精濃度超過規
    定標準者，處新臺幣（下同）1 萬5 千元以上6 萬元以下罰
    鍰，並當場移置保管該汽車及吊扣其駕駛執照1 年。此項規
    定同條例第68條新修正條文，並無免除處罰之規定。本案受
    處分人並非無照駕駛，而係領有大貨車職業駕駛執照，是裁
    罰應吊扣駕駛人違規當時之職業聯結車執照，應無不合。又
    酒駕吊扣駕駛執照之目的，並非僅為處罰違反道路交通管理
    事件之行為人而已，尚有以暫時禁止行為人於道路上駕駛，
    以免造成用路人重大傷亡，倘未吊扣違規當時駕駛執照，允
    許此不安全駕駛人仍可反覆經常酒後駕駛，至對其他無辜用
    路人危險性相對提高，此豈為酒駕違規立法之目的。為此提
    起抗告，請撤銷原裁定，更為適法之裁定云云。
二、按汽車駕駛人有飲用酒類後其吐氣所含酒精濃度超過每公升
    0.25毫克以上者，不得駕車，又汽車駕駛人，駕駛汽車經測
    試檢定酒精濃度超過規定標準者，處1 萬5 千元以上6 萬元
    以下罰鍰，並當場移置保管該汽車及吊扣其駕駛執照1 年。
    道路交通安全規則第114 條第2 款、道路交通管理處罰條例
    第35條第1 項第1 款分別定有明文。復按前揭條文所稱之「
    駕駛執照」，依95年3 月1 日修正施行前之道路交通管理處
    罰條例第68條規定：「汽車駕駛人，因違反本條例及道路交
    通安全規則之規定，受吊扣或吊銷駕駛執照處分時，吊扣或
    吊銷其持有各級車類之駕駛執照。」係指違規人持有之各級
    車類駕駛執照均應予吊扣。惟修正後之該條文內容為：「汽
    車駕駛人，因違反本條例及道路交通安全規則之規定，受吊
    銷駕駛執照處分時，吊銷其持有各級車類之駕駛執照。」業
    已刪除「吊扣或」等字。是依現行條文之解釋，受吊銷駕駛
    執照處分者，仍維持吊銷其持有之各級車類駕駛執照，至於
    受吊扣駕駛執照處分者，則僅吊扣其違法或違規當時所駕駛
    車輛之駕駛執照，不再吊扣其持有之各級車類駕駛執照。且
    道路交通管理處罰條例第35條第1 項第1 款前段既將當場移
    置保管該汽車及吊扣其駕駛執照併列，而不稱「吊扣其各級
    車類之駕駛執照」，解釋上當係指與該移置保管汽車同一等
    級之汽車駕駛執照而言，不得任意擴張解釋。經查，本件受
    處分人持有大貨車職業駕駛執照駕駛上開自用小客車，於97
    年12月5 日21時57分許，於酒後駕駛車牌號碼7087－JV號自
    用小客車，在高雄縣鳳屏一路105 號，因「酒後駕車，經呼
    氣測試呼氣值為1.01mg/L」之違規事實，為受處分人所不爭
    執，亦有高雄縣政府97年12月5 日高警交字第N00000000 號
    舉發通知單、臺灣高雄地方法院98年度審交簡字第1492號刑
    事簡易判決各1 份附卷可稽。又受處分人固考領有大貨車職
    業駕駛執照，有卷附汽車駕照基本資料1 份可參，惟依上開
    規定，處分機關不得吊扣受處分人現尚有效之其他各級駕駛
    執照，原處分機關裁處吊扣駕駛執照（指受處分人持有之大
    貨車職業駕駛執照）12個月，自有未合。
三、原審因而認受處分人之異議為有理由，而將原處分關於吊扣
    駕駛執照（指大貨車職業駕駛執照）12個月部分之處分撤銷
    ，經核並無不合，抗告人仍執前詞提起抗告，並無理由，應
    予駁回。
四、據上論結，應依道路交通案件處理辦法第26條，刑事訴訟法
    第412 條，裁定如主文。
中    華    民    國    99    年    1     月    29    日
              刑事第六庭    審判長法  官  王憲義
                                  法  官  簡志瑩
                                  法  官  邱永貴
以上正本證明與原本無異。
不得再抗告。
中    華    民    國    99    年    1     月    29    日
                                  書記官  鄭翠芬

司法院資訊處製作；財團法人民間司法改革基金會備份。
